臺灣臺中地方法院刑事判決　　　　　　　　　　　　九十一年度易字第一八０一號
　　公　訴　人　臺灣台中地方法院檢察署檢察官
　　被　　　告　甲○○
右列被告因傷害案件，經檢察官提起公訴（九十一年度偵字第四七三三號），本院判
決如左：
    主  文
甲○○共同傷害人之身體，處有期徒刑貳月，如易科罰金，以參佰元折算壹日。
    事  實
一、甲○○曾在台中縣市大肚山地區網鴿，而丙○○（起訴書誤載為廖顯榕）平日亦
    常前往大肚山訓練獵犬，雙方遂有數面之緣因而認識，但無深交。於民國九十年
    間，甲○○因懷疑其鴿網遭丙○○所破壞，遂夥同一不詳姓名年籍之成年男子，
    二人共同基於普通傷害與強制之犯意聯絡，於九十年十一月三日上午十一時三十
    八分許，由甲○○以電話邀約丙○○前往台中市○○路與更生巷口附近見面，甲
    ○○並即駕駛其所有之車牌號碼ＳＱ－四一０八號自用小客車搭載該成年男子至
    前開地點與丙○○會面。雙方碰面後，甲○○即再駕駛前開自用小客車搭載該成
    年男子與丙○○至前開環中路北端盡頭之某偏僻處。甫至前開地點尚未停車之際
    ，該不詳姓名年籍之成年男子即於車內徒手毆打丙○○之頭、胸部，俟前開自用
    小客車停妥後，甲○○即下車並持一枝棒球棍呼叫丙○○下車，惟車內之丙○○
    不願下車，同在車內之該成年男子遂再徒手毆打丙○○之頭、手、胸部，並由其
    將丙○○往車外推，甲○○則同時於車外將丙○○往外拉出之強暴方式使丙○○
    行無義務之事，而將丙○○拉推出車外。甲○○旋持前開棒球棍毆打丙○○之頭
    、腳部，該成年男子則徒手打毆打丙○○之臉部，致丙○○受有右脛骨粉碎性骨
    折之傷害。其後甲○○與該不詳姓名年籍之成年男子則駕車離去，而無法行走之
    丙○○則以電話通知其友乙○○駕車至前開地點將其接送至台中縣大雅鄉「清泉
    醫院」就醫。
二、案經丙○○訴由台中市警察局第五分局報請臺灣臺中地方法院檢察署檢察官偵查
    起訴。
    理  由
一、訊據被告甲○○固坦承其於前開時、地毆打告訴人丙○○之事實，惟辯稱係告訴
    人先出手打伊，伊始出打告訴人，且僅係伊一人所為云云。經查前揭事實業經告
    訴人丙○○於警訊時、偵查中及本院訊問時指訴綦詳，核與證人乙○○於偵查中
    及本院訊問時證述情節相符，並有診斷證明書、台灣大哥大股份有限公司雙向通
    聯資料查詢、汽車過戶登記書、交通部公路總局嘉義區監理所雲林監理站函及所
    附車籍資料等在卷可稽。被告所辯，無非避重就輕飾卸之詞，不足採信，本件事
    證明確，被告犯行洵堪認定。
二、核被告所為，係犯刑法第二百七十七條第一項之普通傷害罪與同法第三百零四條
    第一項之強制罪。查被告甲○○與該不詳姓名年籍之成年男子間就前開犯行，有
    犯意聯絡與行為之分擔，應論以共同正犯。再查被告所犯前開二罪間，有方法結
    果之牽連關係，屬牽連犯，依刑法第五十五條之規定，應從一重之普通傷害罪處
    斷。公訴人起訴事實雖未敘及被告前開強制之犯行，然該部分事實與公訴人起訴
    之犯罪事實既具牽連犯之裁判上一罪關係，依刑事訴訟法第二百六十七條之規定
    ，應為起訴效力所及，本院自得併予審究。爰審酌被告犯罪之動機、目的、手段
    及告訴人受傷程度等所生危害與被告迄未賠償告訴人暨其犯後避重就輕飾詞卸責
    之態度等一切情狀，量處如主文所示之刑，並諭知易科罰金折算之標準，以資懲
    儆。
三、又刑法關於沒收之規定，除違禁物必須沒收外，其餘均採得科主義，是法院對於
    供犯罪所用之物，沒收與否，本可自由裁量；如對得沒收之物未予沒收，尚不能
    認係違背法令（最高法院十九年上字第一六五一號、二十五年上字第一八九二號
    判例參照）。則被告持以傷害告訴人所用之前開棒球棍一枝，並未扣案，且非違
    禁物，為免日後執行困難，依前開說明，爰不另宣告沒收。
四、據上論斷，應依刑事訴訟法第二百九十九條第一項前段，刑法第二十八條、第二
    百七十七條第一項、第三百零四條第一項、五十五條、第四十一條第一項前段，
    ，罰金罰鍰提高標準條例第一條前段、第二條，判決如主文。
中      華      民      國      九十一      年      九      月    五    日
                                臺灣臺中地方法院刑事第七庭
                                        法  官  陳  卿  和
右正本證明與原本無異。
如不服本判決，應於判決送達後十日內向本院提出上訴狀，上訴於臺灣高等法院臺中
分院( 須附繕本 )。
                                        書記官
中      華      民      國      九十一      年      九      月    五    日
【附錄本案論罪科刑法條全文】
刑法第二百七十七條第一項：
傷害人之身體或健康者，處三年以下有期徒刑、拘役或一千元以下罰金。
刑法第三百零四條第一項：
以強暴、脅迫使人行無義務之事或妨害人行使權利者，處三年以下有期徒刑、拘役或
三百元以下罰金。
